# 求助陈版新准则下对于租赁楼宇电梯广告位及公交车身广告位核算问题

提问人：milifish 时间：2021-12-23 18:16:58
陈版您好：
实务中遇到如下问题，公司租赁公交车车身、路面指示牌，公交站站台及住宅小区里面电梯广告位（用玻璃框固定起来的广告位）用以投放广告，请问公司租赁的这种广告位是否构成租赁呢？如果构成是否适用于低价值租赁？
我个人理解，由于这种广告位的租赁依赖于特定的已识别资产（公交站站台固定位置，路面指示牌特定位置，公交车的特定位置，电梯里面的玻璃框），并且A公司可以在相关法律法规和合同的框架内主导其所承包的广告时间，并获取使用承包的广告时间的几乎所有经济利益，所以构成租赁。
但是租赁的这些资产的全新价值应该怎么去衡量呢？比如公交站站台，路面指示牌，公交车车身这些是公共资源，我们租赁的只是其上面的广告位，不是整个公交站站台，路面指示牌或公交车车身的价值无法衡量，又如电梯里面的框框，以整个玻璃框的价值来算肯定是很低的，是否可以认为这就是低价值租赁？
因为这种合同非常多，如果这些都构成租赁且不能用低价值租赁豁免去处理，对于财务核算会增加非常多的工作量，所以请陈版指教下，谢谢！

回答人：chenyiwei
如果广告位是固定的（路面指示牌，公交站站台及住宅小区里面电梯广告位），且租赁后本企业对这些广告位的投放运作具有完全自主权，则可以认为包含租赁。据此应确认使用权资产和租赁负债。
对于公交车车身广告，由于一般不会锁定到特定的公交车车牌号，而是约定在某条线路的若干辆公交车上投放广告，如果约定投放广告的车辆数小于该条线路的配车数，则表明公交公司对此拥有实质性替换权，相应地不存在租赁安排；如果约定需投放广告的车辆数为该条线路的全部配车，则仍构成租赁。
广告位租赁，其所租赁的资产是专门为该项租赁交易而创造出来的资产，其实质是获取特定时间、地点的广告发布经营权，其价值是不能仅以制作一块广告板的成本本身来衡量的，因此不属于低价值资产租赁。